臺灣臺南地方法院刑事判決　　　　　　　 94年度易字第919號
公　訴　人　臺灣臺南地方法院檢察署檢察官
被　　　告　乙○○
上列被告因違反毒品危害防制條例案件，經檢察官提起公訴（94
年度營毒偵字第375號），本院判決如下：
    主  文
乙○○施用第二級毒品，累犯，處有期徒刑陸月，如易科罰金，
以新臺幣玖佰元即銀元佰元折算壹日。
    事  實
一、乙○○前因施用毒品案件，經本院裁定送觀察、勒戒後，認
    無繼續施用毒品之傾向，於民國（下同）91年1月4日釋放，
    並由台灣台南地方法院檢察署檢察官以90年度營毒偵字第45
    8號不起訴處分確定。復於93年間，因施用毒品案件經台灣
    嘉義地方法院判處有期徒刑4月確定，甫於93年7月13日易科
    罰金執行完畢。詎渠仍不知悔改，復於94年7月13日下午3時
    30分許許回溯前96小時內，在不詳地點，以不詳方式施用第
    二級毒品安非他命（以下簡稱安非命）一次。嗣於94年7 月
    13日下午3時30分許在台南縣警察局新營分局為警採尿送驗
    後，發現上情。
二、案經台南縣警察局新營分局報請台灣台南地方法院檢察署檢
    察官偵查起訴。
    理  由
一、訊據被告乙○○矢口否認有施用安非他命之事實，辯稱她真
    的沒有施用安非他命，驗尿當天警察問她要不要驗尿，因為
    她真的沒有施用安非他命，所以才答應要驗尿。她在驗尿前
    幾天有感冒，有服用感冒糖水，她不曉得為何驗尿報告會有
    陽性反應云云。惟查：被告於94年7月13日下午3時30分許在
    台南縣警察局新營分局為警採尿，經送長榮大學以酵素免疫
    分析法篩檢及以氣相層析質譜儀分析法確認結果均呈安非他
    命陽性反應，有卷附長榮大學確認報告一紙可稽。按單以免
    疫分析法檢驗尿液，有可能因交叉反應，而對服用幾種其他
    非煙毒藥物者之尿液產生偽陽性之結果，然若搭配薄層分析
    法，應可摒除絕大部分之偽陽性問題。至於使用氣相層析質
    譜儀分析法確認，則可完全排除偽陽性之干擾。（法務部調
    查局（八五）發技（一）字第85114952號函參照）。本件被
    告之尿液既以酵素免疫分析法篩檢及以氣相層析質譜儀分析
    法確認結果均呈安非他命陽性反應，即可完全排除偽陽性之
    干擾，顯不可能係因服用藥物而呈安非他命陽性反應。被告
    前開所辯，尚不足採。
        再按安非他命成分之檢出與其投與方式、投與量、個人
    體質、採尿時間與檢測儀器之精密度等諸多因素有關，僅憑
    尿液中安非他命呈陽性反應，固無法確實推斷吸食時間距採
    集時間之長短，然最長可能不會超過四日（衛生署藥物食品
    檢驗局（八一）藥檢壹字第００一一五六號函參照）。本件
    被告為警採尿之時間為94年7月13日下午3時30分許，有卷附
    採取尿液編號對照表可稽。其在此時所採集之尿液送驗結果
    呈安非他命陽性反應，足見被告應有在此回溯前四日即96小
    時內施用安非他命之事實。
        另被告前因施用毒品案件，經本院裁定送觀察、勒戒後
    ，認無繼續施用毒品之傾向，於民國（下同）91年1月4日釋
    放，並由台灣台南地方法院檢察署檢察官以90年度營毒偵字
    第458號不起訴處分確定等情，亦有台灣台南地方法院檢察
    署刑案資料查註紀錄表、台灣高等法院被告全國前案紀錄表
    、台南地方法院檢察署90年度營毒偵字第458號不起訴處分
    書各一件在卷可按。被告五年內再犯毒品危害防治條例之罪
    ，事證明確，犯行堪以認定。
二、按安非他命係毒品危害防治條例第二條第二項第二款所列之
    第二級毒品。被告施用前開毒品，核其所為，係犯毒品危害
    防制條例第十條第二項之施用第二級毒品罪。其因施用毒品
    而持有安非他命之低度行為，為其施用之高度行為所吸收，
    不另論罪。又被告曾於93年間，因施用毒品案件經台灣嘉義
    地方法院判處有期徒刑4月確定，甫於93年7月13日易科罰金
    執行完畢，有台灣台南地方法院檢察署刑案資料查註紀錄表
    及台灣高等法院被告全國前案紀錄表各一紙在卷可按，其於
    五年內再犯本件有期徒刑以上之罪，為累犯，應依刑法第四
    十七條規定，加重其刑。爰審酌被告前經觀察、勒戒而為不
    起訴處分後，猶不知悔改而再犯本件之罪，又施用毒品是自
    戕行為，及被告犯罪之動機、目的、犯後態度等一切情狀，
    量處如主文所示之刑，並諭知易科罰金之折算標準示懲。
三、公訴意旨另以被告係基於概括犯意而連續施用安非他命，惟
    本件被告否認有施用安非他命之事實，依前開驗尿結果亦僅
    可證明被告有施用安非他命一次之事實，尚不足以證明被告
    有連續施用之事實存在。因公訴人認此部分與前開有罪部分
    有連續犯之裁判上一罪之關係，爰不另為無罪之諭知。
四、據上論斷，應依刑事訴訟法第二百九十九條第一項前段，毒
    品危害防制條例第十條第二項，第二十三條第二項，刑法第
    十一條前段、第四十七條，第四十一條第一項前段，罰金罰
    鍰提高標準條例第二條，判決如主文。
本案經檢察官甲○○到庭執行職務。
中　　華　　民　　國　　94　　年　　12　　月　　20　　日
              刑事第二庭審判長法  官  鄭  文  祺
                              法  官  林  中  如
                              法  官  陳  賢  德
以上正本證明與原本無異。
如不服本判決，應於收受送達後10日內向本院提出上訴書狀（應
附繕本）。
　　　　　　　　　　　　　　　書記官  楊  宗  哲
中　　華　　民　　國　　94　　年　　12　　月　　21　　日
附錄本案論罪科刑法條：
毒品危害防制條例第十條：
施用第一級毒品者，處六月以上五年以下有期徒刑。
施用第二級毒品者，處三年以下有期徒刑。
